臺灣雲林地方法院民事判決
  111年度六簡字第138號
原      告  邱麗萍  
被      告  韓冠偉  

上列當事人間損害賠償事件，原告提起附帶民事訴訟，經本院刑
事庭移送前來，於中華民國111年6月7日言詞辯論終結，本院判
決如下：
    主  文
被告應給付原告新台幣319,882元，及自民國111年2月23日起至
清償日止，按年息5%計算之利息。
本判決得假執行。
    事  實  及  理  由
壹、程序方面：
    被告經合法通知，未於言詞辯論期日到場，核無民事訴訟法
    第386條各款所列情形，爰依原告聲請，由其一造辯論而為
    判決。
貳、實體方面：
一、原告起訴主張：
（一）被告韓冠偉於民國109年5月間某日，經徵才簡訊之連結，
      由暱稱「菲菲」之真實姓名年籍不詳之成年人以通訊軟體
      Telegram向其招攬，而加入「菲菲」所屬之3人以上、具
      有持續性、牟利性及結構性之詐欺犯罪組織，成為該詐欺
      集團所屬成員，擔任俗稱「車手」之取款工作。其工作內
      容係由「菲菲」以Telegram傳送訊息，指示韓冠偉至指定
      地點拿取包裹後，再持包裹內之金融卡至指定地點提領詐
      欺贓款，並於提款後，依「菲菲」之指示將款項交付「菲
      菲」所指派前往收款之真實姓名年籍不詳之人。嗣韓冠偉
      、「菲菲」及其所屬詐欺集團其他成員，共同基於意圖為
      自己不法所有之三人以上詐欺取財、洗錢之犯意聯絡，先
      由該詐欺集團其他成員對原告施用詐術，使原告及其他被
      害人陷於錯誤而匯款後（詐欺集團施用之詐術及時間、匯
      款之時間及金額、匯入帳戶等情均詳如附表1、2所載），
      再由韓冠偉依「菲菲」之指示領取人頭帳戶金融卡及提款
      （其所持之人頭帳戶金融卡、提款之時間、地點及金額等
      情均詳如附表1、2所載），並隨即依指示將該提領款項交
      付「菲菲」指派之集團成員，而掩飾、隱匿詐欺犯罪所得
      之來源、去向及所在。韓冠偉則每日從中獲取新臺幣（下
      同）5,000元之報酬。
（二）聲明：被告應給付原告319,882元，並自起訴狀繕本送達
      翌日起至清償日止，按年息5%計算之利息；願供擔保請准
      宣告假執行。 
二、被告未於言詞辯論期日到場，亦未提出書狀作任何聲明、陳
    述。
三、法院之判斷：
（一）按「因故意或過失，不法侵害他人之權利者，負損害賠償
      責任。故意以背於善良風俗之方法，加損害於他人者亦同
      。」民法第184條第1項定有明文。
（二）原告主張之事實，業據提出110年度偵字第6214號刑事起
      訴書為證。而被告被刑事起訴後，經本院刑事庭於111年1
      月24日以110年度訴字第622號刑事判決，判處被告6罪各
      處有期徒刑1年2月、1年3月，並定應執行刑1年8月，有上
      開刑事判決書可參，而被告經合法通知未到庭應訊，復未
      提出仼何之書狀為任何之陳述，依民事訴訟法第280條第3
      項之規定，視同自認，故堪信原告之主張為屬實。
（三）從而，原告本於侵權行為之法律關係，請求被告給付（賠
      償）如主文所示之本金及法定遲延利息，即屬有理由，應
      予准許。
（四）本件為民事訴訟法第427條第1項之簡易訴訟，法院所為被
      告敗訴之判決，爰依職權宣告假執行。
中　　華　　民　　國　　111 　年　　6 　　月　　21　　日
                       斗六簡易庭
                                  法  官　陳定國
以上正本證明與原本無異。
如不服本判決，應於送達後20日內，向本院斗六簡易庭提出上訴
狀並表明上訴理由，如於本判決宣示後送達前提起上訴者，應於
判決送達後20日內補提上訴理由書（須按他造人數附繕本）。
中　　華　　民　　國　　111 　年　　6 　　月　　21　　日
                                  書記官  黃鷹平 
附表1：詐欺集團用於收取犯罪所得之帳戶資料。
1 A帳戶 永豐銀行帳號000-00000000000000號帳戶（戶名：魏銘宏）   2 B帳戶 中華郵政股份有限公司帳號000-0000000000000000號帳戶（戶名：魏銘宏） 臺灣臺中地方檢察署檢察官110年度偵字第31858號不起訴處分。 3 C帳戶 中國信託商業銀行帳號000-0000000000000000帳戶（戶名：張玉婷） 無 4 D帳戶 富邦商業銀行帳號010-0000000000043970號帳戶（戶名：魏銘宏） 臺灣臺中地方檢察署檢察官110年度偵字第33384號不起訴處分。 5 E帳戶 台灣銀行帳號000-00000000000號帳戶（戶名：魏銘宏） 無 

附表2：本件詐欺集團之犯罪事實（日期時間格式：年/月/日【
時：分】。金額單位：新臺幣。本表格按匯入帳戶及時間順序排
列。）
編號 被害人 詐欺集團之詐術及行使時間 被害人匯款/存款之時間及金額 被害人匯入款項之帳戶 提款時間及金額 提款地點 提款人 備註 1 邱麗萍 詐欺集團成員於110年6月3日下午5時54分許起，分別假冒婕洛妮絲客服人員及第一銀行人員致電邱麗萍，佯稱網路訂單重複訂購15筆，需取消訂單云云，使邱麗萍陷於錯誤，依指示匯款及無卡存款。 110/6/3 （19：09） 49,974元 A帳戶 110/6/3 （19：15） 20,000元 雲林縣○○市○○路00號（元大銀行斗信分行） 韓冠偉     110/6/3 （19：11） 49,975元  110/6/3 （19：16） 20,000元         110/6/3 （19：17） 20,000元         110/6/3 （19：18） 20,000元         110/6/3 （19：18） 19,000元    2 邱麗萍 詐欺集團成員於110年6月3日下午5時54分許起，分別假冒婕洛妮絲客服人員及第一銀行人員致電邱麗萍，佯稱網路訂單重複訂購15筆，需取消訂單云云，使邱麗萍陷於錯誤，依指示匯款及無卡存款。 110/6/3 （19：38） 49,987元 B帳戶 110/6/3 （19：44） 60,000元 雲林縣○○市○○路0號（斗六永安郵局） 韓冠偉     110/6/3 （19：39） 49,988元  110/6/3 （19：45） 60,000元         110/6/3 （19：46） 9,000元         110/6/3 （20：01） 18,005元 雲林縣○○市○○路00號（元大銀行斗信分行）   3 羅穎榛 詐欺集團成員於110年6月3日下午6時20分許起，分別假冒婕洛妮絲客服人員及遠東銀行人員致電羅穎榛，佯稱其網路訂單多刷5筆交易云云，使羅穎榛陷於錯誤，依指示匯款。 110/6/3 （19：40） 29,987元      4 邱麗萍 詐欺集團成員於110年6月3日下午5時54分許起，分別假冒婕洛妮絲客服人員及第一銀行人員致電邱麗萍，佯稱網路訂單重複訂購15筆，需取消訂單云云，使邱麗萍陷於錯誤，依指示匯款及無卡存款。 110/6/3 （20：18） 29,987元 C帳戶 110/6/3 （20：47） 119,000元 雲林縣○○市○○路000號（統一超商昕美門市） 韓冠偉     110/6/3 （20：21） 29,987元         110/6/3 （20：27） 30,000元         110/6/3 （20：43） 29,985元      5 邱俊翔 詐欺集團成員於110年6月3日下午4時許起，分別假冒蝦皮客服人員及中國信託銀行人員致電邱俊翔，佯稱其網路訂單重複刷5筆云云，使邱俊翔陷於錯誤，依指示匯款。 110/6/3 （17：58） 49,972元 D帳號 110/6/3 （18：06） 20,000元 雲林縣○○市○○路00號（元大銀行斗信分行） 韓冠偉     110/6/3 （18：01） 49,984元  110/6/3 （18：07） 20,000元         110/6/3 （18：08） 20,000元         110/6/3 （18：09） 20,000元    6 王嘉琦 詐欺集團成員於110年6月3日下午5時30分許起，分別假冒玉如阿姨內衣公司客服人員及郵局人員致電王嘉琦，佯稱其網路訂單重複訂購30筆，需取消訂單云云，使王嘉琦陷於錯誤，依指示匯款。 110/6/3 （18：29） 29,987元  110/6/3 （18：10） 19,000元         110/6/3 （18：36） 20,000元         110/6/3 （18：37） 20,000元         110/6/3 （18：38） 11,000元    7 薛茂源 詐欺集團成員於110年6月3日下午5時32分許起，分別假冒蝦皮客服人員及郵局人員致電薛茂源，佯稱其被誤列為付費會員，將按月扣款云云，使薛茂源陷於錯誤，依指示匯款。 110/6/3 （18：34） 21,012元      8 丁榆軒 詐欺集團成員於110年6月3日下午4時41分許起，分別假冒原燒客服人員及中國信託銀行人員致電丁榆軒，佯稱其信用卡遭盜刷云云，使丁榆軒陷於錯誤，依指示匯款。 110/6/3 （18：00） 49,989元 E帳戶 110/6/3 （18：16） 99,000元 雲林縣○○市○○路00號（臺灣銀行斗六分行） 韓冠偉     110/6/3 （18：03） 49,991元